臺灣板橋地方法院民事判決　　　　　　　 100年度訴字第50號
原　　　告　吳添城
被　　　告　蘇詠翔
訴訟代理人　簡志海律師
上列當事人間請求侵權行為損害賠償事件，經本院於民國100年2
月23日言詞辯論終結，判決如下：
    主  文
被告應給付原告新臺幣伍萬伍仟參佰玖拾柒元，及自民國九十九
年十二月三日起至清償日止，按年息百分之五計算之利息。
原告其餘之訴駁回。
訴訟費用由被告負擔二十分之一；餘由原告負擔。
本判決第一項得假執行。但被告如以新臺幣伍萬伍仟參佰玖拾柒
元預供擔保，得免為假執行。
原告其餘假執行之聲請駁回。
    事實及理由
壹、原告起訴主張：
一、被告於民國98年8月2日13時許，駕駛車牌號碼9517-EG號自
    用小客車，沿新北市○○區○○路往中興路3段1巷方向行駛
    ，行經新北市○○區○○路3段1巷與疏洪北路1號巷口時，
    因已逾越該巷口而欲倒車後再駛入該疏洪北路巷內之遊覽車
    停車場，竟於倒車時撞擊行經該車後方之原告，致原告倒地
    ，受有頭部外傷、胸腹部挫傷、右大腿多處撕裂傷合併血腫
    及右上臂擦傷等傷害。
二、原告因本件車禍致受有醫療費用新臺幣（下同）50,000 元
    、交通費用5,000元、工資損失750,000元（1天10,000元共
    計75天）及精神慰撫金50,000元之損害等語。爰依侵權行為
    法律關係請求，並聲明求為判決：被告應給付原告900,000
    元，及自起訴狀繕本送達翌日起至清償日止，按年息百分之
    5計算之利息；訴訟費用由被告負擔。
貳、被告之抗辯：
    本件車禍事故發生，係兩造各駕駛汽機車，於路口碰撞，是
    兩造均有過失，被告亦受有身體受傷及汽車毀壞之損害；另
    被告願意與原告達成和解，惟原告所請求之賠償金額，明顯
    浮誇，如工資損失、慰撫金等損害，請求過高，被告難以接
    受；而醫療費用、交通費用等支出，俟原告就其證明單據、
    計算方法及理由說明後，被告再為答辯等語置辯。併為答辯
    聲明：原告之訴駁回；訴訟費用由原告負擔，如受不利之判
    決，願供擔保請准宣告免為假執行。
參、兩造不爭執之事實：
一、被告於98年8月2日13時許，駕駛車牌號碼9517-EG號自用小
    客車，沿臺北縣五股鄉○○路往中興路三段一巷方向行駛，
    行經台北縣五股鄉○○路○段一巷與疏洪北路一號巷口時，
    因已逾越該巷口而欲倒車後再駛入該疏洪北路巷內之遊覽車
    停車場，於倒車撞擊行經其後方之原告，致原告倒地受有頭
    部外傷、胸腹部挫傷、右大腿多處撕裂傷合併血腫及右上臂
    擦傷等傷害。
二、上開事實之刑事責任部分，經本院刑事庭於99年1月25日以9
    8年度交易字第824號刑事判決，以被告構成業務過失傷害罪
    ，判處被告拘役50日確定。
肆、兩造爭執之要旨：
一、系爭車禍之事實，被告是否應負過失侵權行為責任？
二、如構成侵權行為，則原告訴請賠償之金額有無理由？
伍、法院之判斷：
一、原告主張被告於98年8月2日13時許，駕駛車牌號碼9517-EG
    號自用小客車，沿新北市○○區○○路往中興路3段1巷方向
    行駛，行經新北市○○區○○路3段1巷與疏洪北路1號巷口
    時，因已逾越該巷口而欲倒車後再駛入該疏洪北路巷內之遊
    覽車停車場，於倒車時撞擊行經其後方之原告，致原告倒地
    ，受有頭部外傷、胸腹部挫傷、右大腿多處撕裂傷合併血腫
    及右上臂擦傷等傷害等情，為兩造所不爭執，且被告所涉過
    失傷害犯行，業經臺灣板橋地方法院檢察署檢察官提起公訴
    ，並經本院刑事庭於99年1月25日以98年度交易字第824號刑
    事判決，認被告構成業務過失傷害罪，判處被告拘役50日，
    如易科罰金，以1,000元折算1日確定之事實，有原告所提出
    之行政院衛生署臺北醫院（下稱臺北醫院）診斷證明書影本
    為證，並據本院依職權調閱本院98年度交易字第824號過失
    傷害案件偵審卷宗查明屬實，自堪信為真實。
二、按汽車倒車時，應顯示倒車燈光或手勢後，謹慎緩慢後倒，
    並應注意其他車輛及行人，道路交通安全規則第110條第2款
    定有明文。被告駕駛自用小客車，領有合格之駕駛執照，且
    平日亦以駕駛為業，對於上開規定自應遵守，而依當時天候
    及道路狀況等駕駛環境，並無不能注意之情事，竟疏未注意
    其所坐駕駛座，可透過其所駕駛之自用小客車之左、右及車
    室內後視鏡觀察該車後方道路之其他利用情形，竟貿然倒車
    ，致原告受有前述傷害，是被告就本件車禍之發生確有過失
    甚明，自應負過失責任。至被告抗辯本件車禍發生，原告亦
    有過失云云，惟本件係因被告駕車未注意後方道路情形，貿
    然倒車，撞擊行經其後方之行人即原告，而非被告所辯稱係
    兩造各自駕車肇事，是難認原告有何過失，被告空言抗辯原
    告與有過失云云，自不足採。
三、次按因故意或過失，不法侵害他人之權利者，負損害賠償責
    任，民法第184條第1項前段定有明文。本件被告駕車肇事既
    有過失，且該過失行為與原告受傷之結果間具有相當因果關
    係，則原告請求其負損害賠償責任，當屬有據。又不法侵害
    他人之身體或健康者，對於被害人因此喪失或減少勞動能力
    ，或增加生活上之需要時，應負損害賠償責任；又不法侵害
    他人之身體、健康、名譽、自由、信用、隱私、貞操，或不
    法侵害其他人格法益而情節重大者，被害人雖非財產上之財
    害，亦得請求賠償相當之金額，民法第193條第1項、第195
    條第1項前段亦分別定有明文。本件被告因駕車過失，不法
    侵害原告之身體、健康，應負過失責任，既經認定如前，則
    被告自應就原告因本件車禍所受之損害負賠償責任。茲就原
    告據以請求賠償之項目及金額審酌如下：
  (一)醫療費用：
    原告主張伊因本件車禍受傷而支出醫療費50,000元，雖據其
    提出免用統一發票收據1紙及醫療費用收據8紙為證，惟查上
    開醫療費用單據合計金額為9,477元（見本院調解卷第10頁
    至第15頁所示：100元+1,700元+660元+1,500元+500元+5,01
    7元=9,477元），另有3張醫療費用收據合計7,017元（見本
    院調解卷第16頁至第18頁）為重複請求，應不予准許。至於
    ，原告就逾上開9,477元醫療費用之請求部分，並未提出醫
    療費用收據以實其說，自堪認原告因本次車禍受傷所支出之
    醫療費用應為9,477元，是原告請求被告給付9,477元之醫療
    費用部分，應予准許，逾此部分之請求，則屬無據。
  (二)交通費用：
    原告固主張因本件車禍受傷，受有交通費用5,000 元之損害
    云云。惟按侵權行為賠償之標準，應調查被害人實際上損害
    如何，以定其數額之多寡，此有最高法院18年上字第2170號
    判例可參。然原告既未提出任何證據以實其說，自難謂原告
    有受實際上之損害，是原告此部分之主張，尚不足採。
  (三)工資損失：
    原告主張伊每日工資10,000元，受傷期間計75日無法工作，
    受有工資損失750,000 元等語，惟查依98年8月6日臺北醫院
    診斷證明書所示，原告98年8月2日住院，98年8月6日出院，
    宜休養二週及門診複診，於98年8 月18日臺北醫院診斷證明
    書又記載，原告宜再休養四周及門診追蹤，是原告無法工作
    之期間，應自98年8月2 日起至同年9月15日止，計45日，故
    原告僅得請求計45日無法工作之損失；又原告主張每日工資
    10,000元部分，雖業據提出汽車貨運業接受自備車輛靠行服
    契約書、98年11月至99年11月之請款明細表為證，惟其無法
    證明原告確有10,000元之每日工資，復原告未能提出其他證
    據以供查證，是本院依行政院勞工委員會公告每月最低薪資
    17,280元計算，即每日薪資為576 元（計算式：17,280元÷
    30日＝576 元），故原告得請求之工資損失為25,920元（計
    算式：576 元×45日＝25,920元），應予准許，逾此部分之
    請求，則屬無據。
  (四)精神慰撫金：
    原告請求慰撫金50,000元部分，查原告因本件車禍受有前述
    傷害，其身心確受有相當程度痛苦，是原告依民法第195 條
    第1 項前段規定，請求被告賠償精神慰撫金，自屬有據。次
    查，原告教育程度為國中畢業，家庭經濟狀況為小康，職業
    為靠行營業車司機；而被告教育程度為高職畢業，家庭經濟
    狀況為小康，職業為司機等情，業經原告陳明在卷（見本院
    98年度交易字第824 號過失傷害案件偵審卷宗及本院卷第42
    頁背面）；另依本院依職權調取之稅務電子閘門財產所得調
    件明細表所示，被告於98年度有所得245,200 元（見本院卷
    第15、16頁）。茲本院審酌上開兩造之身分、地位、經濟能
    力，被告之過失程度以及原告遭受侵害之情形等一切情狀，
    認原告請求精神慰撫金50,000元尚屬過高，應予核減為20,0
    00元，方稱允適，逾此金額之請求，則非正當。
  (五)綜上，原告因本件車禍共計受有55,397元之損害（計算式：
    9,477元＋25,920元＋20,000元＝55,397元）。
四、從而，原告依侵權行為之法律關係，訴請被告給付55,397元
    ，及自起訴狀繕本送達翌日即99年12月3日（見本院99年度
    司重調字第272號卷第22頁）起至清償日止，按年息百分之5
    計算之利息，為有理由，應予准許；逾此範圍之請求，則為
    無理由，應予駁回。
五、本件所命給付金額未逾500,000元，依民事訴訟法第389條第
    1項第5款規定，爰不待原告聲請，應依職權宣告假執行，並
    依同法第392條第2項規定，依被告之聲請宣告被告如預供擔
    保得免為假執行。至原告其餘假執行之聲請，因該部分之訴
    業經駁回，其假執行之聲請亦失所附依，應併予駁回。
六、結論：本件原告之訴為一部有理由，一部無理由，依民事訴
    訟法第79條、第389條第1項第5款、第392條，判決如主文。
中    華    民    國    100    年    3    月    16    日
                  民事第一庭    法  官  黎文德
以上正本係照原本作成
如對本判決上訴，須於判決送達後20日內向本院提出上訴狀
中    華    民    國    100    年    3    月    16    日
                                書記官  呂昆